Images des répertoires du notaire Auguste Lefèbvre de Saint-Maur pour l'étude IV
Archives nationales de France
Images des répertoires du notaire Auguste Lefèbvre de Saint-Maur pour l'étude IV
28 février 1862 - 23 octobre 1874
MC/RE/IV/18 - MC/RE/IV/21
Etude IV; Lefèbvre de saint- maur, Auguste
4 registres
Archives nationales de France
Minutes et répertoires: la loi 2008-696 du 15 juillet 2008 relative aux archives a fixé à 75 ans à compter de la date de l'acte, ou à 25 ans à compter de la date du décès de l'intéressé si ce délai est plus bref, le délai de communication des minutes et répertoires des notaires; ce délai est porté à 100 ans à compter de la date de l'acte si le document se rapporte à un mineur (code du Patrimoine, articles L213-2, 4e d et 5e).
Autres documents de l'étude (dossiers de clients, comptabilité...): s'agissant d'archives privées, ces documents sont communicables selon les modalités fixées par le déposant ou le donateur.
Certains documents ne sont pas accessibles sous leur forme originale en raison de leur mauvais état de conservation.
Registres entrés aux Archives nationales en 1974.
Images des répertoires de l’étude IV
Archives de l'étude IV
répertoire d'officier public ministériel
- Répertoire chronologique pour la période du 28 février 1862 au 8 février 1868, 28 février 1862 - 8 février 1868; MC/RE/IV/18; Ce répertoire contient 274 feuillets et fait partie d'un registre de 501 feuillets de papier manuscrits, hauteur 35 x largeur 24,5 cm, composé de 4 cahiers foliotés par les notaires. Le registre est en bon état.
  Registre folioté en 2003 (foliotation non visible à l'écran)
  Le registre contient aussi le répertoire du notaire Édouard Lefèbvre de Saint-Maur pour la période du 20 juin 1857 au 27 février 1862.
  Le répertoire contient les informations suivantes: 1. le n° de l'acte dans l'année; 2. date du jour; 3. nature de l'acte passé en brevet; 4. nature de l'acte passé en minute; 5. nom, prénom, domicile des parties, indication sur la situation et les prix des biens; 6. date d'enregistrement de l'acte; 7. droits d'enregistrement.
  Attention: seuls les actes passés en minute sont conservés; les actes mentionnés dans le répertoire comme passés en simple brevet (colonne 3) ne sont pas conservés par les notaires et ne sont donc pas versés au Minutier (ils sont remis aux clients).
  répertoire
  - Liste chronologique des actes pour la période du 28 février au 31 décembre 1862, 28 février - 31 décembre 1862; 228 v°-271 r°; 44 feuillets.
    - du 28 février au 31 juillet 1862, 28 février - 31 juillet 1862; 228 v°-248 r°; 21 feuillets.
    - du 1er août au 31 décembre 1862, 1er août - 31 décembre 1862; 248 r°-271 r°; 24 feuillets.
  - Liste chronologique des actes pour la période du 2 janvier au 31 décembre 1863, 2 janvier - 31 décembre 1863; 271 r°-314 r°; 44 feuillets.
    - du 2 janvier au 30 juin 1863, 2 janvier - 30 juin 1863; 271 r°-293 r°; 23 feuillets.
    - du 1er juillet au 31 décembre 1863, 1er juillet - 31 décembre 1863; 293 r°-314 r°; 22 feuillets.
  - Liste chronologique des actes pour la période du 2 janvier au 31 décembre 1864, 2 janvier - 31 décembre 1864; 314 r°-362 r°; 49 feuillets.
    - du 2 janvier au 30 juin 1864, 2 janvier - 30 juin 1864; 314 r°-334 r°; 21 feuillets.
    - du 2 juillet au 31 décembre 1864, 2 juillet - 31 décembre 1864; 334 r°-362 r°; 29 feuillets.
  - Liste chronologique des actes pour la période du 3 janvier au 30 décembre 1865, 3 janvier - 30 décembre 1865; 362 r°-411 v°; 50 feuillets.
    - du 3 janvier au 30 juin 1865, 3 janvier - 30 juin 1865; 362 r°-381 v°; 20 feuillets.
    - du 1er juillet au 30 décembre 1865, 1er juillet - 30 décembre 1865; 381 v°-411 v°; 31 feuillets.
  - Liste chronologique des actes pour la période du 2 janvier au 31 décembre 1866, 2 janvier - 31 décembre 1866; 411 v°-457 r°; 47 feuillets.
    - du 2 janvier au 30 juin 1866, 2 janvier - 30 juin 1866; 411 v°-437 r°; 27 feuillets.
    - du 2 juillet au 31 décembre 1866, 2 juillet - 31 décembre 1866; 437 r°-457 r°; 21 feuillets.
  - Liste chronologique des actes pour la période du 2 janvier au 31 décembre 1867, 2 janvier - 31 décembre 1867; 457 r°-495 v°; 39 feuillets.
  - Liste chronologique des actes pour la période du 2 janvier au 8 février 1868, 2 janvier - 8 février 1868; 495 v°-500 v°; 6 feuillets.
- Répertoire chronologique pour la période du 10 février 1868 au 1er décembre 1869, 10 février 1868 - 1er décembre 1869; MC/RE/IV/19; Un registre de 101 feuillets de papier manuscrits, hauteur 35,3 x largeur 24,8 cm, folioté par le notaire. Le registre est en bon état.
  - Liste chronologique des actes pour la période du 10 février au 31 décembre 1868, 10 février - 31 décembre 1868; 1 r°-54 r°; 54 feuillets.
    - du 10 février au 30 juin 1868, 10 février - 30 juin 1868; 1 r°-25 v°; 25 feuillets.
    - du 1er juillet au 31 décembre 1868, 1er juillet - 31 décembre 1868; 25 v°-54 r°; 30 feuillets.
  - Liste chronologique des actes pour la période du 2 janvier au 1er décembre 1869, 2 janvier - 1er décembre 1869; 54 r°-100 v°; 47 feuillets.
    - du 2 janvier au 31 mai 1869, 2 janvier - 31 mai 1869; 54 r°-79 v°; 26 feuillets.
    - du 1er juin au 1er décembre 1869, 1er juin - 1er décembre 1869; 79 v°-100 v°; 22 feuillets.
- Répertoire chronologique pour la période du 1er décembre 1869 au 8 mai 1873, 1er décembre 1869 - 8 mai 1873; MC/RE/IV/20; Un registre de 101 feuillets de papier manuscrits, hauteur 35,5 x largeur 25 cm, folioté par le notaire. Le registre est en bon état.
  - Liste chronologique des actes pour la période du 1er au 31 décembre 1869, 1er décembre - 31 décembre 1869; 1 r°-5 r°; 5 feuillets.
  - Liste chronologique des actes pour la période du 3 janvier au 31 décembre 1870, 3 janvier - 31 décembre 1870; 5 r°-32 r°; 28 feuillets.
  - Liste chronologique des actes pour la période du 7 janvier au 30 décembre 1871, 7 janvier - 30 décembre 1871; 32 r°-49 v°; 18 feuillets.
  - Liste chronologique des actes pour la période du 2 janvier au 31 décembre 1872, 2 janvier - 31 décembre 1872; 49 v°-86 r°; 38 feuillets.
  - Liste chronologique des actes pour la période du 2 janvier au 8 mai 1873, 2 janvier - 8 mai 1873; 86 r°-100 v°; 15 feuillets.
- Répertoire chronologique pour la période du 8 mai 1873 au 23 octobre 1874, 8 mai 1873 - 23 octobre 1874; MC/RE/IV/21; Ce répertoire contient50 feuillets et fait partie d'un registre de 98 feuillets de papier manuscrits, hauteur 35,5 x largeur 24,5 cm, folioté par le notaire. Le registre est en bon état.
  Le registre contient aussi le répertoire du notaire Alfred Chatelain pour la période du 23 octobre 1874 au 27 mars 1876.
  - Liste chronologique des actes pour la période du 8 mai au 31 décembre 1873, 8 mai - 31 décembre 1873; 1 r°-25 r°; 25 feuillets.
  - Liste chronologique des actes pour la période du 2 janvier au 23 octobre 1874, 2 janvier - 23 octobre 1874; 25 r°-50 v°; 26 feuillets.